臺灣高雄地方法院刑事判決　　　　　　 100年度侵訴字第61號
公　訴　人　臺灣高雄地方法院檢察署檢察官
被　　　告　巫宜錞
上列被告因妨害性自主等案件，經檢察官提起公訴（99年度偵字
第36249 號），被告於準備程序中就被訴事實均為有罪之陳述，
經告以簡式審判之旨，本院合議庭裁定由受命法官獨任進行簡式
審判程序，並判決如下：
    主  文
巫宜錞犯對十四歲以上未滿十六歲之女子為性交罪，共伍罪，各
處有期徒刑陸月；又犯和誘未滿十六歲之女子罪，處有期徒刑壹
年貳月。應執行有期徒刑貳年拾月。
    事  實
一、巫宜錞與代號0000-0000 女子（民國84年5 月生，姓名、年
    籍詳密封卷，下稱A 女）係於99年5 月間A 女慶生會時認識
    ，雙方進而成為男友朋友，豈巫宜錞明知A 女當時就讀國中
    三年級，年僅15歲，係14歲以上未滿16歲之人，竟仍於99年
    8 月28日和誘A 女離家後，先共同居住在巫宜錞位於高雄市
    ○○區○○路151 巷75弄22之5 號住處，復自99年9 月1 日
    起，搬至向友人蘇郁哲承租位於高雄市楠梓區○○○路261
    巷16弄4 號18樓之租屋處共同居住，均置A 女於自己實力支
    配之下，並另行基於與A 女為性交之犯意，自99年8 月28日
    起至99年9 日10止，在上揭二處所，未違背A 女之意願，分
    別與A 女為性交行為，前後共5 次。迄99年9 月13日，巫宜
    錞將A 女帶返回其父親住處，由A 女向其父母告知後，始知
    上情。
二、案經0000-0000A（即A 女母親）訴由高雄市政府警察局楠梓
    分局移請臺灣高雄地方法院檢察署檢察官偵查起訴。
    理  由
一、本件被告巫宜錞所犯刑法第227 條第3 項之對14歲以上未滿
    16歲之女子為性交罪、第241 條第3 項、第1 項之和誘未滿
    十六歲之女子罪，均係死刑、無期徒刑、最輕本刑為3 年以
    上有期徒刑以外之罪，其於準備程序中就被訴事實均為有罪
    之陳述，經本院告知簡式審判程序之旨，並聽取公訴人及被
    告意見後，依法裁定以簡式審判程序審理，合先敘明。
二、上揭事實，業據被告於本院訊問時坦承不諱（本院卷第25頁
    ），核與證人即被害人A 女於警詢及檢察官訊問之證述（偵
    卷第8 至11、24至25頁）、證人即告訴人0000-0000A警詢，
    及證人蘇郁哲於警詢中之證述（均詳彌封卷內），大致相符
    。此外復有A 女指認被告照片、代號與真實姓名對照表、A
    女身份證影本、高雄市政府社會局家庭暴力及性侵害防制中
    心性侵害案件減少被害人重複陳述作業訊前訪視紀錄表、健
    仁醫院受理疑似性侵害事件驗傷診斷書1 紙（均詳彌封卷）
    在卷可稽，足認被告之自白核與事實相符，得以採為本案論
    罪科刑之依據。本件被告上揭與14歲以上未滿16歲女子性交
    、和誘未滿16歲之女子脫離家庭之犯行，均事證明確，堪以
    認定，應依法論科。
三、核被告所為，係犯刑法第227 條第3 項之對14歲以上未滿16
    歲之女子為性交罪（共5 罪）、同法第241 條第3 項、第1
    項之和誘未滿十六歲之女子罪。被告上揭所為5 次對14歲以
    上未滿16歲之女子為性交，及和誘未滿十六歲之女子脫離家
    庭之犯行，犯意各別，行為互殊，應予分論併罰。又被告所
    犯對14歲以上未滿16歲之女子為性交之犯行，時間介於99年
    8 月28日起至99年9 月10日止，期間長達10餘日，顯非於密
    切時間內接續為之，且每次性交行為完成後即已滿足被告生
    理需求，事後再次對A 女為性交行為均顯係另起犯意，並非
    出於單一之犯罪決意，是各次性交行為，犯意各別，且各具
    獨立性，應予分論併罰，公訴人認被告多次性交行為係基於
    單一犯意為之，容有誤會。
四、本院審酌被告為逞一己之性慾，罔顧A 女案發當時年僅15歲
    ，尚乏獨立、正確之性自主判斷能力，竟趁A 女年幼不知拒
    絕、反抗之機會而為性交行為，並和誘A 女脫離家庭與其同
    居在外，危害A 女身心健全發展，使其心理上造成傷痛及留
    下陰影，並影響其將來人格正常發展，本應嚴懲，惟念及被
    告犯後坦承犯行，態度尚佳，及前無犯罪前科，有臺灣高等
    法院被告前案紀錄表在卷可憑，素行非劣，且於犯案過程並
    未使用暴力，而A 女於警詢亦表明無意追究被告（偵卷第11
    頁），及其犯罪動機、目的等一切情狀，酌情對14歲以上未
    滿16歲之女子為性交罪部分，各量處有期徒刑6 月（共5 罪
    ）、和誘未滿十六歲之女子罪則量處有期徒刑1 年2 月，並
    定應執行刑如主文所示，以示懲儆。
據上論斷，應依刑事訴訟法第273 條之1 第1 項、第299 條第1
項前段，刑法第227 條第3 項、第241 條第3 項、第1 項、第51
條第1 項第5 款，刑法施行法第1 條之1 ，判決如主文。
本案經檢察官李宜穎到庭執行職務。
中    華    民    國    100   年     7    月    25    日
                    刑事第六庭    法  官  曾仁勇
以上正本證明與原本無異。
如不服本判決應於收受本判決後10日內向本院提出上訴書狀，並
應敘述具體理由，如未敘述上訴理由者，應於上訴期間屆滿後20
日內補提理由書狀於本院（均須按他造當事人之人數附繕本）「
切勿逕送上級法院」。
中    華    民    國    100   年     7    月    25    日
                                  書記官  王紀芸

附錄本件論罪科刑之法條：
中華民國刑法第227條第3項
對於十四歲以上未滿十六歲之男女為性交者，處7 年以下有期徒
刑。
中華民國刑法第241條
略誘未滿二十歲之男女，脫離家庭或其他有監督權之人者，處1
年以上7 年以下有期徒刑。
意圖營利，或意圖使被誘人為猥褻之行為或性交，而犯前項之罪
者，處3 年以上10年以下有期徒刑，得併科1 千元以下罰金。
和誘未滿十六歲之男女，以略誘論。
前三項之未遂犯罰之。